【裁判字號】    97,易,2273
【裁判日期】    980331
【裁判案由】    恐嚇取財
【裁判全文】
臺灣臺北地方法院刑事判決              97年度易字第2273號
公  訴  人  臺灣臺北地方法院檢察署檢察官
被      告  甲○○
選任辯護人  葉繼學律師
被      告  丁○○
上列被告因恐嚇取財案件，經檢察官提起公訴（97年度偵字第53
93號），本院判決如下：
     主   文
甲○○共同以加害生命、身體、財產之事恐嚇他人，致生危害於
安全，處有期徒刑伍月，如易科罰金，以新臺幣壹仟元折算壹日
。
丁○○共同以加害生命、身體、財產之事恐嚇他人，致生危害於
安全，處有期徒刑伍月，如易科罰金，以新臺幣壹仟元折算壹日
。
     事   實
一、緣甲○○與丙○○之胞兄陳樹林間存有新臺幣（下同）39萬
    元之債權債務關係，因甲○○遍尋不著陳樹林之下落，遂於
    民國96年農曆春節前某日，至丙○○位於臺北市○○區○○
    路3 段木新市場內之製麵廠（起訴書誤載為於96年5 月間前
    往丙○○位於臺北市○○區○○街1 段26巷5 弄2 號2 樓之
    住處），請丙○○代為聯絡陳樹林，並協商解決該筆債務事
    宜，嗣因丙○○亦無法查悉陳樹林行蹤，為息事寧人，便開
    始與甲○○協商尋求解決上開債務之共識。詎甲○○因雙方
    協商進度緩慢，心生不悅，竟與任職於其鐵工廠之員工丁○○，共同基於恐嚇危害安全之犯意聯絡，推由丁○○於96年
    5 月29日上午5 時30分前某時許，持油漆罐至丙○○位於臺
    北市○○區○○街1 段26巷5 弄2 號2 樓住處之公寓大門前
    ，潑灑罐內之紅漆於該處之大門上，並以牙籤及瞬間膠堵塞
    前開大門之鑰匙孔（毀損部分均未據告訴及起訴），以此暗
    示加害生命、身體及財產之事通知丙○○，致丙○○於同日
    上午5 時30分許自前揭住處外出欲上班時，發覺上開情狀心
    生畏懼，而生危害於安全，遂於同日中午12時48分前某時向
    警方報案，甲○○並於同日12時53分許撥打手機與丙○○，
    詢問上開債務之處理狀況，嗣經警將在曾置於上址大門前紅
    磚道上之油漆罐罐身所採得之犯嫌指紋，送請內政部警政署
    刑事警察局進行比對後，發現係丁○○之指紋而追查得悉上
    情。
二、案經丙○○訴由臺北市政府警察局文山第一分局報請臺灣臺
    北地方法院檢察署檢察官偵查起訴。
    理  由
壹、程序方面
一、按刑事訴訟法第159 條第1 項規定：「被告以外之人於審判
    外之言詞或書面陳述，除法律有規定者外，不得作為證據」
    ；其立法本旨係以證人於審判外之言詞或書面陳述，屬於傳
    聞證據，此項證據，當事人無從直接對於原供述者加以詰問
    ，以擔保其真實性，法院亦無從直接接觸證人而審酌其證言
    之憑信性，違背直接審理及言詞審理之原則，除具有必要性
    及信用性情況之除外者外，原則上不認其有容許性，自不具
    證據能力；至所謂具有必要性及信用性情況者，例如刑事訴
    訟法第159 條之1 至第159 條之5 之情形，仍例外認其有證
    據能力，然此係指法院未於審判期日傳喚相關證人到庭，案
    件僅能依靠該等證人於審判外之陳述以為判斷之情形，始需
    就該等審判外供述證據嚴格依照刑事訴訟法第159 條之1 至
    同條之5 所定要件一一檢視各該證人之供述，作為證據之資
    格。倘法院已經依據當事人聲請傳喚證人到庭接受檢辯雙方
    之交互詰問，則法院既已透過直接、言詞審理方式檢驗過該
    證人之前所為證述，當事人之反對詰問權已受到保障得以完
    全行使之情況下，該等審判外證據除有其他法定事由（例如
    ：非基於國家公權力正當行使所取得或私人非法取得等，而
    有害公共利益，即以一般證據排除法則為判斷），應認該審
    判外供述已得透過審判程式之詰問檢驗，而取得作為證據之
    資格（最高法院94年台上字第2507號、95年台上字第2515號
    判決參照）。被告甲○○之辯護人辯稱：證人丙○○於警詢
    之證述，為審判外陳述，無證據能力云云。惟證人丙○○業
    於本院審判期日經檢察官、被告、辯護人交互詰問檢視其證
    詞，揆諸上開最高法院判決意旨，其於警詢之證述，已取得
    作為證據之資格，應有證據能力，辯護人否認上揭證據之證
    據能力，尚無足採。
二、按刑事訴訟法第198 條、第208 條之規定，所謂鑑定乃指於
    刑事訴訟程序中為取得證據資料而由檢察官或法官指定具有
    特別知識經驗之鑑定人、學校、機關或團體，就特定之事物
    ，以其專業知識加以分析、實驗而作判斷，以為偵查或審判
    之參考。故而，不論鑑定人或鑑定機關、學校、團體，均應
    由檢察官或法官視具體個案之需要而為選任，始符合刑事訴
    訟法第198 條、第208 條之規範本旨，否則所為鑑定，仍屬
    於傳聞證據。但對於司法警察機關調查中之案件，或有量大
    或急迫之情形，為因應實務之現實需求，認為當然有鑑定之
    必要者，基於檢察一體原則，得由該管檢察長對於轄區內之
    案件，以事前概括選任鑑定人或囑託鑑定機關（團體）之方
    式，俾便轄區內之司法警察官、司法警察對於調查中之此類
    案件，得即時送請事前已選任之鑑定人或囑託之鑑定機關（
    團體）實施鑑定。本案為警自曾置於上址大門前紅磚道之油
    漆罐上所採得之指紋，雖由臺北市政府警察局文山第一分局
    送請內政部警政署刑事警察局鑑定，惟內政部警政署刑事警
    察局為臺灣高等法院檢察署檢察長事前概括選任之鑑定機關
    ，故其所出具之鑑驗書，自有證據能力，且被告甲○○及其
    辯護人、被告丁○○亦未爭執其證據能力。
三、證人丙○○於偵查中在檢察官面前所為之陳述，雖屬被告以
    外之人於審判外之言詞陳述，惟依作成時之客觀條件及環境
    而為判斷，係出於供述者之真意，無違法取供之情形，且經
    具結，並無顯不可信之情況，依刑事訴訟法第159 條之1 第
    2 項之規定，應得為證據。又被告甲○○及其辯護人、被告
    丁○○對於公訴人所提之其他證據資料及以下本院作為判斷
    依據之各項證據資料，均同意或不爭執其證據能力，本院審
    酌該等言詞供述及書面作成時之情況認為適當，均無不宜作
    為證據之情事，依刑事訴訟法第159 條之5 第2 項規定，均
    得作為證據。
貳、實體方面
一、訊據被告甲○○、丁○○均矢口否認有何恐嚇之犯行，被告
    甲○○辯稱：伊固曾因伊與告訴人丙○○之胞兄陳樹林間之
    39萬元債權債務關係，至臺北市木新市場找過告訴人商討解
    決之道，亦有在96年5 月29日中午撥打手機給告訴人，但伊
    僅在電話中詢問告訴人上開債務之處理狀況，並未對告訴人
    說任何恐嚇言詞，且伊從未去過告訴人丙○○之住處，亦未
    指示或要求被告丁○○至告訴人上開住處潑油漆，或以牙籤
    及瞬間膠堵塞前開大門之鑰匙孔云云；被告丁○○辯稱：伊
    不認識告訴人，亦不知告訴人之住處，更沒有為上開潑油漆
    或以牙籤及瞬間膠堵塞前開大門鑰匙孔之行為，且伊並未至
    警察局按捺過指紋，伊不知為何刑事警察局會有伊之指紋卡
    云云。
二、經查：
  (一)告訴人住處公寓之大門，於前揭時、地曾遭人潑灑紅漆，並
    以牙籤及瞬間膠堵塞前開大門之鑰匙孔等情，業據證人即告
    訴人丙○○於警詢、偵查中及本院審理時證述綦詳（見偵查
    卷第4 頁至第6 頁、第69頁），並有現場照片7 張在卷可考
    （見偵查卷第28頁至第31頁），堪信為真實。雖證人丙○○
    就其所騎乘之機車鑰匙孔於上揭時地有無遭人破壞及上開住
    處大門鑰匙孔遭破壞之方式一節，於警詢及偵查中之證述有
    所出入，惟就上開住處大門於前揭時、地遭人潑灑油漆，且
    大門之鑰匙孔確遭人為破壞等基礎事實所述並無不符，而按
    告訴人、證人之陳述有部分前後不符，或相互間有所歧異時
    ，究竟何者為可採，法院仍得本其自由心證予以斟酌，非謂
    一有不符或矛盾，即應認其全部均為不可採信；尤其關於行
    為動機、手段及結果等之細節方面，告訴人之指陳，難免故
    予誇大，證人之證言，有時亦有予渲染之可能；然其基本事
    實之陳述，若果與真實性無礙時，則仍非不得予以採信（最
    高法院74年台上字第1599號判例意旨可資參照），是證人丙○○於警詢、偵查及本院審理時所證述之上開基本事實既無
    不合，當足採信，被告甲○○之辯護人認證人丙○○之上開
    證述，前後有所出入，殊值懷疑云云，尚非可取。
  (二)又員警於接獲報案後，在臺北市政府警察局文山第一分局木
    新派出所內，自曾置於上址大門前紅磚道上之油漆罐罐身上
    ，以煙燻法採得可疑指紋2 枚，送請內政部警政署刑事警察
    局比對鑑驗結果，確認編號1 指紋係被告丁○○之右拇指指
    紋等情，有臺北市政府警察局文山第一分局97年4 月18日北
    市警文一分刑字第09730416300 號函及檢附之現場勘查報告
    、刑事案件證物採證紀錄表（見偵查卷第58頁至第59頁、第
    61頁）、內政部警政署刑事警察局96年7 月13日刑紋字第09
    60105704號鑑驗書暨檢附之送驗資料各一份附卷可考（見偵
    查卷第21頁至第24頁），足認被告丁○○曾持拿過前開油漆
    罐。又證人即到場拍攝現場照片之警員戊○○於本院審理時
    結證稱：卷內所附之現場照片係伊親至現場據實拍攝的，在
    伊到現場時，該油漆罐就在地上，至於該油漆罐之指紋採證
    係由偵查隊負責等語明確（見本院卷第100 頁反面），核與
    證人丙○○於本院審理時證述：卷內所附之現場照片係伊報
    案後陪同伊回現場之警員所拍攝，伊96年5 月29日上午5 點
    多下樓出門時所看到的油漆罐位置就如偵查卷第28頁之現場
    照片所示，該油漆罐的位置並未被移動，就是在門口的地板
    等語大致相符（見偵查卷第77頁、第85頁），並有現場照片
    2 張存卷可查（見偵查卷第28頁、第30頁），堪認上開油漆
    罐確曾於前揭時、地置於上址大門前之紅磚道上，再細觀卷
    附現場照片所示上開油漆罐之擺放型態，係以傾倒斜放之態
    樣置於上址大門前之紅磚道，且周圍尚布滿因傾倒而溢出之
    紅漆等情，有上開照片2 張附卷可稽，足見上開油漆罐應係
    潑灑油漆之人於潑灑完畢後隨意棄置於該處。另參以被告丁○○係受僱於被告甲○○從事鐵工，工作時經常會使用到紅
    漆等油漆，亦曾使用過如偵查卷第28頁現場照片所示相同包
    裝之油漆罐等情，業據證人即共同被告甲○○於本院審理時
    證述綦詳（見本院卷第125 頁、第126 頁），核與被告丁○○於本院審理時以證人身份結證之情相符（見本院卷第123
    頁）。復佐以告訴人及其胞兄陳樹林在本案潑油漆事件發生
    前，未曾到過被告甲○○所經營之鐵工廠或其做鐵工之地點
    ，及被告甲○○、丁○○亦均未曾在其工廠或工廠以外之工
    作場所見過告訴人或其胞兄陳樹林，亦未至臺北市○○區○○街1 段26巷5 弄2 號做過鐵工工程等情，同據被告甲○○
    、丁○○於本院審理時以證人身份結證明確（見本院卷第12
    3 頁至第124 頁、第125 頁至第126 頁），核與證人丙○○
    於本院審理時之證述大致相符（見本院卷第74頁），則上開
    油漆罐既是於前揭時、地經潑灑油漆之人於潑灑完畢後隨意
    棄置於該處，又為警在罐身上採得被告丁○○之右拇指指紋
    ，而被告丁○○因從事鐵工需經常使用油漆，亦曾使用過與
    上開油漆罐同包裝之油漆，且告訴人與其胞兄陳樹林並無機
    會或管道可取得被告丁○○曾使用過之油漆罐等情，已如前
    述，再告訴人除因其胞兄陳樹林所欠債務而與被告甲○○即
    被告丁○○之雇主間存有債務糾紛外，並無與他人有何結怨
    或糾紛等情，亦據證人丙○○於警詢時證述無訛（見偵查卷
    第4 頁），堪認被告丁○○即是於前揭時、地，潑灑油漆且
    破壞上址大門鑰匙孔之人，並於油漆潑灑完畢後隨意將該油
    漆罐棄置於該處。是被告丁○○辯稱：伊不認識告訴人，亦
    不知告訴人之住處，更沒有為上開潑油漆或以牙籤及瞬間膠
    堵塞前開大門鑰匙孔之行為云云，顯係臨訟空言飾卸之詞，
    洵不足採。
  (三)至被告丁○○辯稱：伊僅有於未滿20歲當兵前至樹林市公所
    按捺過指紋，並未至警局按捺指紋，故伊懷疑本案比對鑑驗
    用指紋卡之真實性云云，然內政部警政署刑事警察局所蒐建
    之役男指紋係由國防部與內政部共同辦理役男兵役集中體檢
    時，委由各縣（市）警察局配合辦理捺印義務役役男指紋再
    寄送該局辦理建檔，而89年採納之屆齡役男為70年出生者，
    故被告丁○○之役男指紋即是於89年7 月集中體檢時，由臺
    北市政府警察局樹林分局按捺後，送該局建檔之情，有內政
    部警政署刑事警察局97年10月28日刑紋字第0970164310號函
    （見本院卷第54頁）、臺北縣政府警察局樹林分局97年10月
    22日北縣警樹偵字第0970033180號函（見本院卷第51頁）各
    一紙附卷可考，而被告丁○○為70年出生，有法務部戶役政
    連結作業系統1 紙存卷可參，且被告丁○○於本院審理時亦
    以證人身份結證稱：伊於未滿20歲當兵時確曾按捺過役男指
    紋等語明確（見本院卷第122 頁），再佐以於90年之前擔任
    義務役之役男在服役前，均需採捺役男指紋，並送內政部警
    政署刑事警察局指紋資料庫建檔，供比對鑑定之用乙情，為
    眾所周知之事實，足認本案供比對鑑驗之指紋卡確為被告丁○○於服役時所捺印留存之役男指紋無誤。至被告丁○○之
    兵籍資料袋內雖查無指紋資料，而不確定當初有無採指紋，
    但亦有可能是存放時忘記放入等情，有臺北縣後備指揮部97
    年11月18日後北縣動字第0970013832號函及本院97年11月27
    日公務電話紀錄各1 張在卷可考（見本院卷第58頁、第60頁
    ），然被告丁○○確有捺印役男指紋之情，已如上述，是尚
    難以被告丁○○之兵籍資料袋內查無指紋資料乙情，即遽認
    本案供比對鑑驗之指紋卡非被告丁○○所捺印，故被告上開
    所辯，亦不足採。
  (四)按刑法上所謂恐嚇，祇須行為人以足以使人心生畏怖之情事
    告知他人即為已足，其通知危害之方法並無限制，凡一切以
    直接之言語、舉動，或其他足使被害人理解其意義之方法或
    暗示其如不從將加危害，而使被害人心生畏怖者，均應包括
    在內。而該言語或舉動是否足以使他人生畏怖心，應依社會
    一般觀念衡量之，如行為人之言語、舉動，依社會一般觀念
    ，均認係惡害之通知，而足以使人生畏怖心時，即可認屬恐
    嚇（最高法院22年上字第1310號判例意旨參照）。被告丁○○於前揭時、地潑灑紅色油漆於上址之大門上，並以牙籤及
    瞬間膠堵塞前開大門鑰匙孔之行為，衡諸社會一般觀念，此
    種行為舉動確足使人感受到血光、警示之意味，足令一般人
    感覺生命、身體、財產受到威脅，其行為於客觀上已可認屬
    惡害之通知，並達足使人心生畏怖之程度，此觀之告訴人於
    上揭時、地發現上開情狀後，即向派出所報警，並於警詢中
    證稱：伊對伊住處大門被潑灑紅色油漆心生恐懼等語益明（
    見偵查卷第5 頁），苟告訴人未認係惡害之通知，又焉需報
    警處理？是告訴人確實因被告丁○○上開潑紅漆、破壞大門
    鑰匙孔之行為舉動而心生畏懼，並生危害於安全，至為明確
    。至證人丙○○於偵查中及本院審理時雖均證稱：伊並未因
    上開潑紅漆、破壞大門鑰匙孔之行為舉動而心生恐懼云云（
    見偵查卷第69頁、本院卷第81頁至第82頁），然揆諸告訴人
    與被告甲○○就告訴人胞兄陳樹林與被告甲○○間之上揭39
    萬元債權債務關係，已於96年6 月6 日由告訴人給付11萬元
    與被告甲○○以為和解等情，業據證人丙○○、證人即見證
    和解之臺北市政府警察局文山第一分局員警乙○○於本院審
    理時證述明確（見本院卷第86頁、第102 頁反面至第103 頁
    ），並為被告甲○○所不否認，且有96年6 月6 日收據1 紙
    存卷可查（見偵查卷第8 頁），是其上開所言應係不願再生
    事端所為迴護被告2 人之詞，尚難作為有利於被告2 人之認
    定。
  (五)另按以自己共同犯罪之意思，參與構成要件以外之行為，或
    以自己共同犯罪之意思，事先同謀，而由其中一部份人實施
    犯罪之行為者，均為共同正犯（大法官解釋第109 號解釋意
    旨參照）。質之證人即被告丁○○於本院審理時證稱：伊於
    96年5 月間係受僱於被告甲○○作鐵工，在同年5 月之前，
    伊並不認識告訴人等語無誤（見本院卷第123 頁至第124 頁
    ），核與證人即被告甲○○於本院審理時證稱：伊96年5 月
    間在經營鐵工廠，丁○○在伊之工廠工作約已有2、3年之久
    等語相符，堪認被告甲○○與被告丁○○間存有僱佣關係。
    再被告甲○○與告訴人之胞兄陳樹林間存有39萬元之債權債
    務關係，因被告甲○○遍尋不著陳樹林之下落，曾於96年農
    曆春節前某日，至告訴人位於臺北市木新市場內之製麵廠，
    請告訴人代為聯絡陳樹林，並協商解決該筆債務事宜，且於
    上開潑油漆、破壞大門鑰匙孔事件發生之當日中午12時53分
    許，撥打手機與告訴人詢問上開債務處理狀況等情，業據證
    人丙○○於警詢及本院審理中證述歷歷（見偵查卷第4 頁至
    第7 頁、本院卷第72頁至第74頁、第82頁），並為被告甲○○於本院審理時供陳無誤（見本院卷第135 頁），且有電話
    號碼0000000000號之通聯紀錄1 份附卷可考（見偵查卷第18
    頁），而被告丁○○確有於上揭時、地為前開潑紅漆、破壞
    大門鑰匙孔之恐嚇行為等情，亦已認定如前，衡之常情，被
    告丁○○於96年5 月前既不認識告訴人，其個人自無可能與
    告訴人間存有任何仇怨，惟告訴人與被告甲○○正就上開債
    務糾紛協調中等情，已如前述，又被告丁○○為被告甲○○
    之雇員，且被告甲○○復於本案潑油漆、破壞大門鑰匙孔事
    件發生之當日中午12時53分許，撥打手機詢問告訴人上開債
    務處理狀況，綜觀此二事件間密接之時序及上開各情，堪認
    被告丁○○應係聽從被告甲○○之指示而為本案恐嚇犯行，
    是被告2 人間存有犯意聯絡，洵無疑義。
  (六)綜上，被告2 人所辯各節，無非事後卸飾之詞，不足採信。
    本案事證明確，被告2 人犯行堪以認定，應予依法論科。
三、核被告甲○○、丁○○所為，係犯刑法第305 條恐嚇危害安
    全罪。公訴意旨雖以：被告甲○○、丁○○共同基於恐嚇取
    財之犯意聯絡，由被告丁○○於96年5 月29日凌晨某時，持
    紅色油漆潑灑告訴人位於臺北市○○區○○街1 段26巷5 弄
    2 號1 樓之住處大門，並以牙籤及瞬間膠堵塞該處大門鑰匙
    孔，以催討告訴人之胞兄陳樹林積欠被告甲○○之39萬元債
    務，致使告訴人丙○○心生畏怖，遂與被告甲○○以35萬元
    達成和解，而認被告甲○○、丁○○均涉犯刑法第346 條第
    1 項之恐嚇取財罪嫌。惟按刑法第346 條第1 項之恐嚇取財
    罪，其構成要件有二：須有為自已或第三人不法所有之意圖
    ；須有以恐嚇使人將本人或第三人之物交付之行為，二者缺
    一，即不能成立該罪；又行為人僅以恐嚇方法使人交付財物
    ，而無不法所有之意圖者，縱令其行為或可成立他項罪名，
    要無以刑法第346 條恐嚇取財罪相繩之餘地（最高法院49年
    台上字第1636號判例、24年上字第3666號判例意旨參照）。
    查被告甲○○與告訴人之胞兄陳樹林間存有39萬元債權債務
    關係之事實，已如前述，因而被告甲○○、丁○○主觀上顯
    認其有權向告訴人要求協助處理上開債務，是難認被告2 人
    有何不法所有意圖，況上開債務糾紛，最後係由告訴人與被
    告甲○○以低於債權額之11萬元達成和解，益證被告2 人並
    無不法所有意圖。又證人丙○○於本院審理時證稱：伊就伊
    胞兄陳樹林積欠被告甲○○之39萬元債務，自95年底就開始
    與被告商談解決之道，且在本案潑油漆事件發生前，雙方業
    已談得差不多，只剩實際代償金額還有些微差距，直至96年
    6 月3 日、4 日左右，雙方終於以11萬元達成共識，伊並於
    同年月6 日將上開金額給付與被告甲○○，以代其胞兄陳樹
    林解決上開債務，而伊在與被告甲○○達成前揭和解時，尚
    不知本案潑油漆、破壞大門之恐嚇犯行究係何人所為，故伊
    並無因本案恐嚇犯行之發生而加速與被告甲○○和解協商及
    付款等語甚詳（見本院卷第83頁至第85頁），堪認告訴人並
    非因本案潑油漆、破壞大門之恐嚇犯行而交付上開11萬元之
    款項，是被告甲○○、丁○○之上揭犯行，顯與恐嚇取財罪
    之構成要件有間，公訴意旨認被告甲○○、丁○○均係涉犯
    刑法第346 條第1 項之恐嚇取財罪嫌，容有未洽，惟恐嚇取
    財罪及恐嚇危害安全罪之基本社會事實同一，爰依刑事訴訟
    法第300 條規定變更起訴法條。被告丁○○於上揭時地所為
    潑紅漆、以牙籤及瞬間膠堵塞大門鑰匙孔以恐嚇告訴人之行
    為，係於密切接近之時間及同一地點，且為追討同一債務而
    實行，侵害同一法益，顯係基於單一犯意所為，應屬接續犯
    之實質上一罪。按以自己共同犯罪之意思，參與構成要件以
    外之行為，或以自己共同犯罪之意思，事先同謀，而由其中
    一部份人實施犯罪之行為者，均為共同正犯（大法官解釋第
    109 號解釋意旨參照），被告甲○○、丁○○就上開犯行間
    ，有犯意聯絡，並由被告丁○○下手實行，為共同正犯。爰
    審酌被告甲○○、丁○○不思以合法途徑尋求解決債權糾紛
    ，竟以潑油漆、以牙籤及瞬間膠堵塞大門鑰匙孔等恐嚇危害
    債務人陳樹林之胞弟即告訴人之不法方法，催促告訴人處理
    其胞兄陳樹林所積欠之債務，造成告訴人心生畏懼，自應科
    以相當之刑事制裁，方足以遏阻此種不理性解決糾紛之社會
    風氣，且渠等2 人犯後均飾詞卸責，毫無悔意，態度不佳及
    其等犯罪動機、目的、手段、犯罪所生之損害、智識程度、
    生活狀況等一切情狀，各量處如主文所示之刑，並均諭知易
    科罰金之折算標準，以示儆懲。
據上論斷，應依刑事訴訟法第299 條第1 項前段、第300 條，刑
法第28條、第305 條、第41條第1 項前段，刑法施行法第1 條之
1 ，判決如主文。
本案經檢察官蔡偉逸到庭執行職務
中    華    民    國    98    年     3    月    31    日
                  刑事第十庭  審判長法  官  林春鈴
                                    法  官  姚念慈
                                    法  官  謝昀璉
上正本證明與原本無異。
如不服本判決應於收受送達後10日內向本院提出上訴書狀，並應
敘述具體理由；其未敘述上訴理由者，應於上訴期間屆滿後20日
內向本院補提理由書（均須按他造當事人之人數附繕本）「切勿
逕送上級法院」。告訴人或被害人如對於本判決不服者，應具備
理由請求檢察官上訴，其上訴期間之計算係以檢察官收受判決正
本之日期為準。
                                    書記官  鄭雅文
中    華    民    國    98    年    4     月    1     日
附錄法條：刑法第305 條。
中華民國刑法第305 條
（恐嚇危害安全罪）
以加害生命、身體、自由、名譽、財產之事，恐嚇他人致生危害
於安全者，處2 年以下有期徒刑、拘役或3 百元以下罰金。


司法院資訊處製作；財團法人民間司法改革基金會備份。
